臺灣板橋地方法院刑事判決　　　　　　　 96年度訴字第830號
公　訴　人　臺灣板橋地方法院檢察署檢察官
被　　　告　甲○○
　　　　　　　　　　（另案於臺灣臺北監獄執行中）
上列被告因違反毒品危害防制條例案件，經檢察官提起公訴（96
年度毒偵字第71號），本院判決如下：
    主  文
甲○○施用第一級毒品，累犯，處有期徒刑柒月。又施用第二級
毒品，累犯，處有期徒刑伍月；扣案之第二級毒品甲基安非他命
壹包（驗餘淨重零點肆參公克）沒收銷燬之，吸食器壹組沒收。
應執行有期徒刑拾月；扣案之第二級毒品安非他命壹包（淨重零
點伍公克）沒收銷燬之，吸食器壹組沒收。
    事  實
一、甲○○前因施用毒品案件，經裁定送觀察、勒戒，認無繼續
    施用毒品之傾向，於民國八十九年三月七日執行觀察、勒戒
    完畢釋放，並由臺灣板橋地方法院檢察署檢察官以八十九年
    度毒偵字第八四七號為不起訴處分在案。其又因施用第一級
    、第二級毒品案件，經臺灣臺北地方法院以九十三年度訴字
    第五九二號判決分別判處有期徒刑六月、二月，並定應執行
    刑有期徒刑七月確定，於九十四年一月二十四日易科罰金執
    行完畢。復因施用毒品案件，分別經臺灣高等法院以九十四
    年度上易字第一六０六號判決判處有期徒刑六月確定，及經
    臺灣臺北地方法院以九十四年度訴字第一一七０號判決判處
    有期徒刑七月確定，上開二罪經定應執行刑有期徒刑一年確
    定（尚未執行即再犯本案，此部分不構成累犯）。詎猶不知
    悔改，基於施用第一級毒品海洛因之犯意，於九十五年十二
    月十二日下午某時，在臺北縣三重市○○路○段二十九號六
    樓住處，以將海洛因捲入香菸內吸食之方式，施用海洛因乙
    次。另基於施用第二級毒品安非他命之犯意，於九十五年十
    二月十三日上午九時許，在同一地點，以將安非他命置入吸
    食器內燒烤吸食煙霧之方式，施用安非他命乙次。嗣於九十
    五年十二月十三日晚間六時三十分許，為警在上址查獲，並
    扣得安非他命壹包（淨重零點五公克），及甲○○所有、供
    其施用安非他命使用之吸食器一組。
二、案經臺北市政府警察局松山分局移送臺灣板橋地方法院檢察
    署檢察官偵查起訴。本院於準備程序進行中，被告甲○○就
    被訴事實為有罪之陳述，經告知簡式審判程序之旨，並聽取
    公訴人、被告之意見後，本院合議庭裁定由受命法官獨任進
    行簡式審判程序。
    理  由
一、上揭犯罪事實，業據被告於本院準備程序、審理時均自白不
    諱，其於九十五年十二月十三日為警查獲後採集之尿液檢體
    ，經送臺灣尖端先進生技醫藥股份有限公司以酵素免疫分析
    法初驗、氣相層析質譜儀法複驗之結果，確呈嗎啡、安非他
    命陽性反應，有該公司於九十五年十二月二十七日出具之濫
    用藥物檢驗報告一份在卷可稽（見偵查卷第五十九頁）。又
    上開期日為警查獲之結晶物一包，確為安非他命，淨重零點
    五公克之事實，有臺北市政府警察局松山分局中崙派出所查
    獲涉嫌毒品危害防制條例毒品初步鑑驗報告書一份附卷供憑
    （見偵查卷第二十五頁），另有吸食器一組扣案可證，足認
    被告之自白與事實相符。再者，被告前因施用毒品案件，經
??裁定送觀察、勒戒，認無繼續施用毒品之傾向，於八十九年
    三月七日執行觀察、勒戒完畢釋放，並由臺灣板橋地方法院
    檢察署檢察官以八十九年度毒偵字第八四七號為不起訴處分
    在案，嗣又因施用第一級、第二級毒品案件，經臺灣臺北地
    方法院以九十三年度訴字第五九二號判決分別判處有期徒刑
    六月、二月，並定應執行刑有期徒刑七月確定，於九十四年
    一月二十四日易科罰金執行完畢之事實，有臺灣高等法院被
    告前案紀錄表一份在卷可考，其既曾於觀察、勒戒執行完畢
    釋放後「五年內再犯」施用第一、二級毒品犯行，且經法院
    判處罪刑確定後，又犯本案施用第一級、第二級毒品罪，自
    非屬毒品危防制條第二十條第三項所定「五年後再犯」之情
    形，即應由檢察官依法追訴（最高法院九十五年度臺非字第
    五九號判決參考）。從而本案事證明確，被告犯行堪予認定
    。
二、核被告所為，係犯毒品危害防制條例第十條第一項之施用第
    一級毒品罪，及同條第二項之施用第二級毒品罪。被告為施
    用而持有海洛因、甲基安非他命之低度行為，為施用之高度
    行為所吸收，均不另論罪。被告前因施用第一級、第二級毒
    品案件，經臺灣臺北地方法院以九十三年度訴字第五九二號
    判決分別判處有期徒刑六月、二月，並定應執行刑有期徒刑
    七月確定，於九十四年一月二十四日易科罰金執行完畢乙節
    ，有臺灣高等法院被告前案紀錄表一份在卷可考，其受有期
    徒刑之執行完畢，五年內故意再犯本件有期徒刑以上之罪，
    為累犯，應依法加重其刑。所犯上開二罪，犯意各別，行為
    互殊，應分論併罰。爰審酌被告前已因施用毒品，獲得不起
    訴處分之寬典，又迭經法院論罪科刑，竟猶不知遠離毒害，
    顯然漠視法令之禁制，且素行非端，惟坦承犯行之犯後態度
    等一切情狀，分別量處如主文所示之刑，並定其應執行刑。
    扣案淨重零點五公克之安非他命，係毒品危害防制條例第二
    條第二項第二款所定之第二級毒品，應依毒品危害防制條例
    第十八條第一項前段規定諭知沒收銷燬之；至於裝盛上開安
    非他命之外包裝袋，因鑑驗毒品之標準作業流程，毒品秤重
    主要以傾倒方式，必要時輔以刮杓刮取，儘可能將原送驗包
    裝物內毒品與包裝物分離後個別秤重，所得之毒品重量登載
    為「淨重」，包裝物重量則登載為「空包裝重」，然依上述
    二種方式分離，原送驗包裝物內均仍會有微量毒品成分殘留
    ，此為本院歷來辦理毒品案件職務上所知悉，並有法務部調
    查局九十四年四月十二日調科壹字第０九四００一一四七四
    ０號函一紙附卷可憑，上開外包裝袋既仍含有微量安非他命
    成分無法析離，爰併依前揭規定宣告沒收銷燬之。至於扣案
    之吸食器一組，係被告所有、供其施用安非他命之替代器具
    ，業據被告於本院審理時供陳明確，爰併依刑法第三十八條
    第一項第二款之規定宣告沒收。
三、末查被告為警查獲後，隨即解送臺灣臺北監獄執行另案有期
    徒刑一年，刑期至九十六年十二月十三日始行屆滿，在監期
    間已無施用毒品之可能；被告於本院審理時，亦自承：「（
    你入監迄今有無戒斷症狀？）完全沒有。」等情明確，無證
    據足認被告施用毒品已經成癮，故毋庸依刑法第八十八條規
    定諭知被告於刑之執行前入相當處所施以禁戒，附此敘明。
四、如不服本判決，得自收受送達之日起十日內，向本院提出上
    訴。
據上論斷，應依刑事訴訟法第二百七十三條之一第一項、第二百
九十九條第一項前段，毒品危害防制條例第十條第一項、第二項
、第十八條第一項前段，刑法第十一條前段、第四十七條第一項
、第五十一條第五款、第三十八條第一項第二款，判決如主文。
本案由檢察官乙○○提起公訴，經檢察官溫祖德到庭執行職務。
中　　華　　民　　國　　96　　年　　4 　　月　　26　　日
                  刑事第十庭    法　官  劉元斐
上列正本證明與原本無異。
如不服本判決，應於判決送達後十日內向本院提出上訴狀 (應附
繕本) ，上訴於臺灣高等法院。
                                書記官  郭玉芬
中　　華　　民　　國　　96　　年　　4 　　月　　26　　日
附錄本案論罪科刑所引法條：
毒品危害防制條例第十條：
施用第一級毒品者，處六月以上五年以下有期徒刑。
施用第二級毒品者，處三年以下有期徒刑。
